# 请教陈版主，关于同控合并财务报表问题

提问人：跑 Flora 时间：2022-07-04 23:09:00
A为母公司，B为A在 21 年 1 月 1 日外购进来的100%全资子公司（非同控）；C为A 在 19 年 1 月外购进来的全资子公司，原确认有商誉 1000 万， 20 年商誉减值 500 万元。 21 年 5 月 1 日B 支付给A 2000 万交易对价，合并A的子公司C 100%股权，至此C变成B全资子公司（同控）， 5 月 1 日，相对于A而言C可辨认净资产账面价值为-100万，交易对价为 2000 万。
1 、 5 月 1 日，若正常无外生商誉时候，可辨认净资产账面价值为负数时，长投确认为0. 但是此处净资产为-100，且存在原确认的商誉，且商誉发生过减值。 那么5.1合并日， 长投初始价值等于相对于最终控制方而言C可辨认净资产账面价值+商誉。 应该是多少金额呢-100+1000？还是-100+500？ 还是0+商誉？减值考虑 500 不呢？ 差额再调整资本公积，不足留存收益。
2 、此次同控涉及追溯还原，B和C 同处于A最终控制时点 为 21 年 1 月 1 日。 请问我 21 年6.30日 合并报表该如何编制？我现在长投权益抵消后 结果资本公积是负数，肯定没对。 利润表并 1 月-6月完整吗？ 是否需要将1-4月 原来C归属于A的 留存收益 从资本公积中还原？
确实比较懵，小白一个，万分感谢陈版主答疑解惑。感谢您。

回答人：chenyiwei
1 、B的个别报表层面对C的长投成本=-100+500=400。
2 、由于B、C同处于A最终控制下的最早时点是2021.1.1，故合并报表从该日开始编制。该日C的可辨认净资产和商誉按照其于A的合并报表层面的账面价值并入，并在B的合并报表中相应增加资本公积。此前C的留存收益不再还原。在 2021 年 5 月 1 日，B支付给A的收购价款 2000 在其合并报表层面冲减资本公积即可。
B的 2021 年度合并报表需合并C的全年净利润。需要将1-4月原来C归属于A的留存收益从资本公积中还原，但不需要还原 2020 年底前的留存收益。